【裁判字號】    99,抗,4
【裁判日期】    990121
【裁判案由】    聲請定其應執行刑
【裁判全文】
臺灣高等法院高雄分院刑事裁定             99年度抗字第4號
抗  告  人
即  受刑人  甲○○
上列抗告人因聲請定其應執行刑案件，不服臺灣高雄地方法院中
華民國98年12月10日裁定（98年度審聲字第4940號），提起抗告
，本院裁定如下：
    主  文
抗告駁回。
    理  由
一、本件抗告意旨略以：原審裁定定受刑人應執行之刑，固無不
    合。惟如附表編號1 所示，受刑人違反毒品危害防制條例部
    分，已經於97年9 月27日執行完畢。原審將上開罪刑併於本
    裁定書內予以數罪併罰，尚有未合，爰依法提起抗告，請求
    撤銷原裁定云云。
二、原審以：(一)聲請意旨略以：受刑人甲○○因毒品1 罪、強盜
    1 罪、竊盜3 罪，先後判決確定如附表所示，應依刑法第53
    條、第51條第5 款規定，定其應執行之刑，爰依刑事訴訟法
    第477 條第1 項聲請裁定等語。(二)按數罪併罰，有二裁判以
    上者，依刑法第51條之規定，定其應執行之刑；數罪併罰，
    分別宣告其罪之刑，宣告多數有期徒刑者，於各刑中之最長
    期以上，各刑合併之刑期以下，定其刑期，但不得逾30年，
    刑法第53條、第51條第5 款分別定有明文。次按法律上屬於
    自由裁量事項，尚非概無法律性之拘束，在法律上有其外部
    界限及內部界限。前者法律之具體規定，使法院得以具體選
    擇為適當裁判，此為自由裁量之外部界限。後者法院為自由
    裁量時，應考量法律之目的，法律秩序之理念所在，此為自
    由裁量之內部界限。法院為裁判時，2 者均不得有所踰越。
    在數罪併罰而有2 裁判以上，應定其應執行刑之案件，法院
    所為刑之酌定，固屬自由裁量事項，然對於法律之內、外部
    界限，仍均應受其拘束，此有最高法院91年台非字第32號及
    92年度台非字第187 號判決可資參照。(三)經查，受刑人甲○
    ○因毒品1 罪、強盜1 罪、竊盜3 罪，先後經判處如附表所
    示之刑，且於如附表所示之日期分別確定，及其中附表編號
    3 至5 曾經本院98年度審易字第855 號判決定應執行刑為1
    年6 月等情，有臺灣高等法院被告前案紀錄表1 份及相關刑
    事判決書（本院96年度簡字第7269號、97年度訴字第1337號
    、98年度審易字第855 號判決）在卷可稽。聲請人聲請定其
    應執行之刑，本院審核認為正當，爰依刑事訴訟法第477 條
    第1 項，刑法第53條、第51條第5 款，裁定甲○○應執行有
    期徒刑9 年7 月等情。
三、按犯實質上數罪，其各罪既有獨立性，原應就宣告之各罪刑
    分別執行，然刑罰之目的重在感化，苟能使犯人達到改過遷
    善之目的，基於刑罰經濟之目的，並無就宣告之各刑一一執
    行之必要，故我國刑法採併合處罰制，係以有利於受刑人之
    利益為考量，並非不利。而裁判確定前犯數罪而併合處罰之
    案件，有2 以上之裁判，應依刑法第51條規定定其應執行之
    刑時，最後事實審法院即應依據檢察官之聲請，以裁定定其
    應執行之刑，並不因數罪中之一部分犯罪之刑業經執行完畢
    而有差異。至已執行部分，自不能重複執行，應由檢察官於
    指揮執行時扣除之，此為當然之解釋，而與定應執行刑之裁
    定無涉。本件抗告人即受刑人甲○○認就已經執行完畢之刑
    於定應執行刑後會再予執行，尚有誤會。又原審本其職權，
    裁定本案定應執行刑為有期徒刑9 年7 月，係於各刑中之最
    長期以上，各刑合併之刑期以下，亦無違誤。本件抗告，並
    無理由，應予駁回。
據上論結，應依刑事訴訟法第412 條，裁定如主文。
中    華    民    國    99    年    1     月    21    日
                  刑事第五庭    審判長法  官   曾永宗
                                      法  官   鍾宗霖
                                      法  官   任森銓
以上正本證明與原本無異。
不得再抗告。
中    華    民    國    99    年    1     月    21    日
                                      書記官   呂素珍

司法院資訊處製作；財團法人民間司法改革基金會備份。
